【裁判字號】    98,訴,233
【裁判日期】    990316
【裁判案由】    交出合夥營業帳冊等
【裁判全文】
臺灣屏東地方法院民事判決               98年度訴字第233號
原      告  乙○○
訴訟代理人  陳世明律師
被      告  甲○○
上列當事人間因請求交出合夥營業帳冊等事件，本院於中華民國
99年3 月9 日言詞辯論終結，判決如下：
    主  文
被告應將與原告合夥經營之「活水企業大冰窟」、「活水企業衛
生冰塊」之支出收據、營業帳冊交原告查核。
訴訟費用由被告負擔。
本判決得假執行。
    事  實  及  理  由
一、原告主張：民國96年間原告與被告共同出資經營「活水企業
    大冰窟」、「活水企業衛生冰塊」，分別為合夥關係，詎料
    ，日前被告僅交付原告上開企業投資之支出明細表各1 份，
    並稱所投資之資金全部業已用罄要求原告增資，惟投資當時
    兩造曾共同計算資金需求，上開企業之投資總額用以經營上
    開企業應已綽綽有餘，且上開企業已經營業，更有營業收入
    ，為何會有資金用罄，必須增資之情形出現？被告均無說明
    ，原告甚感納悶，發函要求被告提出支出收據、憑證及營業
    帳冊以供查核，被告亦置之不理，不得已，爰依民法第675
    條之規定提起本訴等語。並聲明：如主文所示。
二、被告則以：原告請求檢查合夥之事務及其財產狀況，並查閱
    賬簿為有理由等語，就本件訴訟標的為認諾之意思表示。
三、按當事人於言詞辯論時為訴訟標的之捨棄或認諾者，應本於
    其捨棄或認諾為該當事人敗訴之判決，民事訴訟法第384 條
    定有明文。本件被告於本院99年3 月9 日言詞辯論時，對於
    原告主張之訴訟標的為認諾之意思表示，業經記明筆錄無訛
    （見本院卷第72頁），依前開規定，本院自應為被告敗訴之
    判決。此外，依原告所提出之存證信函及掛號郵件收件回執
    等資料（見本院卷第4 ～6 頁），不能證明其無庸起訴。
四、從而原告依民法第675 條所規定合夥人之事務檢查權之法律
    關係，請求被告將與原告合夥經營之「活水企業大冰窟」、
    「活水企業衛生冰塊」之支出收據、營業帳冊交原告查核，
    為有理由，應予准許。兩造已當庭約定本件原則上履行期限
    為99年4 月底前，履行地點即為兩造所合夥之工廠（據被告
    稱該地址應是屏東縣恆春鎮○○路79號之55），細節再自行
    磋商等語明確（見本院卷第72頁背面），附此敘明。
五、本件係本於被告認諾所為之判決，爰依職權宣告假執行。
六、訴訟費用負擔之依據：民事訴訟法第78條。
中    華    民    國    99    年    3     月    16    日
                  民事第二庭    法  官  蔡嘉裕
正本係照原本作成。
如不服本判決，應於收受送達後20日內，向本院提出上訴狀（須
按他造當事人之人數附繕本）。
中    華    民    國    99    年    3     月    16    日
                                書記官  蘇小雅

司法院資訊處製作；財團法人民間司法改革基金會備份。
